hr-HR: Elektronika > Pribor za elektroniku > Računalne komponente > Ulazni uređaji > Skeneri barkodova: Ručni skeneri crtičnog koda; Prezentacijski skeneri crtičnog koda; Nosivi skeneri crtičnog koda
tr: Elektronik > Elektronik Alet Aksesuarları > Bilgisayar Bileşenleri > Giriş Aygıtları > Barkod Tarayıcılar: El Tipi Barkod Okuyucuları; Sunum Barkod Okuyucuları; Giyilebilir Barkod Okuyucuları
da: Elektronik > Elektronik – tilbehør > Computerkomponenter > Inputenheder > Stregkodescannere: Håndholdte stregkodescannere; Præsentations-stregkodescannere; Bærbare stregkodescannere
zh-CN: 电子产品 > 电子配件 > 计算机组件 > 输入设备 > 条码扫描器: 手持条码扫描器; 演示条码扫描器; 可穿戴条码扫描器
ro-RO: Electronice > Accesorii electronice > Componente calculatoare > Dispozitive de intrare > Scanere coduri de bare: Scanere portabile de coduri de bare; Scanere de prezentare pentru coduri de bare; Scanere purtabile pentru coduri de bare
sv: Elektronik > Elektroniktillbehör > Datorkomponenter > Inmatningsenheter > Streckkodläsare: Handhållna streckkodsläsare; Presentationsstreckkodsläsare; Bärbara streckkodsläsare
ru: Электроника > Аксессуары для электроники > Компьютерные компоненты > Устройства ввода > Сканеры штрихкодов: Ручные сканеры штрих-кодов; Презентационные сканеры штрих-кодов; Носимые сканеры штрих-кодов
bg-BG: Електроника > Аксесоари за електроника > Компютърни компоненти > Входни устройства > Скенери за баркод: Ръчни скенери за баркод; Стационарни скенери за баркод; Носими скенери за баркод
it: Elettronica > Accessori dispositivi elettronici > Componenti per computer > Dispositivi di input > Lettori di codici a barre: Scanner di codici a barre portatili; Scanner di codici a barre per presentazione; Scanner di codici a barre indossabili
pl: Elektronika > Akcesoria elektroniczne > Elementy komputera > Urządzenia wejściowe > Skanery kodów kreskowych: Przenośne skanery kodów kreskowych; Skanery kodów kreskowych do prezentacji; Noszone skanery kodów kreskowych
pt-BR: Eletrônicos > Acessórios para eletrônicos > Componentes para computador > Dispositivos de entrada > Scanners de códigos de barras: Leitores de código de barras portáteis; Leitores de código de barras de apresentação; Leitores de código de barras vestíveis
cs: Elektronika > Elektronika – příslušenství > Počítačové komponenty > Vstupní zařízení > Skenery čárových kódů: Ruční čtečky čárových kódů; Prezentační čtečky čárových kódů; Nositelné čtečky čárových kódů
sl-SI: Elektronika > Elektronski dodatki > Računalniške komponente > Naprave za vnos podatkov > Čitalniki črtne kode: Ročni čitalniki črtnih kod; Predstavitveni čitalniki črtnih kod; Nosljivi čitalniki črtnih kod
es: Electrónica > Accesorios electrónicos > Componentes para computadoras > Dispositivos de entrada > Lectores de códigos de barras: Escáneres de código de barras portátiles; Escáneres de código de barras de presentación; Escáneres de código de barras vestibles
th: อิเล็กทรอนิกส์ > อุปกรณ์อิเล็กทรอนิกส์ > ส่วนประกอบคอมพิวเตอร์ > อุปกรณ์ป้อนข้อมูล > เครื่องสแกนบาร์โค้ด: เครื่องสแกนบาร์โค้ดแบบมือถือ; เครื่องสแกนบาร์โค้ดแบบนำเสนอ; เครื่องสแกนบาร์โค้ดแบบสวมใส่
de: Elektronik > Elektronisches Zubehör > Computerkomponenten > Eingabegeräte > Strichcode-Scanner: Handbarcodescanner; Präsentations-Barcodescanner; Tragbare Barcodescanner
el: Ηλεκτρονικά > Αξεσουάρ ηλεκτρονικών συσκευών > Εξαρτήματα υπολογιστή > Συσκευές εισόδου > Σαρωτές Barcode: Φορητοί σαρωτές barcode; Σαρωτές barcode παρουσίασης; Φορετοί σαρωτές barcode
nb: Elektronikk > Elektronikktilbehør > Datamaskinkomponenter > Inndataenheter > Strekkodeskannere: Håndholdte strekkodeskannere; Presentasjonsstrekkodeskannere; Bærbare strekkodeskannere
pt-PT: Eletrónica > Acessórios eletrónicos > Componentes informáticos > Dispositivos de entrada > Leitores de código de barras: Leitores de código de barras de mão; Leitores de código de barras de apresentação; Leitores de código de barras vestíveis
lt-LT: Elektronika > Elektronikos priedai > Kompiuterių komponentai > Įvesties įrenginiai > Brūkšninių kodų skaitytuvai: Rankiniai brūkšninių kodų skaitytuvai; Prezentaciniai brūkšninių kodų skaitytuvai; Dėvimieji brūkšninių kodų skaitytuvai
ja: 電子機器 > 電気製品関連用品・PC周辺機器 > PC部品・周辺機器 > 入力デバイス > バーコードスキャナー: ハンディ型バーコードスキャナー; プレゼンテーションバーコードスキャナー; ウェアラブルバーコードスキャナー
vi: Thiết bị điện tử > Phụ kiện thiết bị điện tử > Linh kiện máy tính > Thiết bị đầu vào > Máy quét mã vạch: Máy quét mã vạch cầm tay; Máy quét mã vạch trình bày; Máy quét mã vạch đeo được
nl: Elektronica > Accessoires voor elektronica > Computeronderdelen > Invoerapparaten > Streepjescodescanners: Handheld barcode scanners; Presentatie barcode scanners; Draagbare barcode scanners
zh-TW: 電子器材 > 電子配件 > 電腦元件 > 輸入裝置 > 條碼掃描器: 手持式條碼掃描器; 展示型條碼掃描器; 穿戴式條碼掃描器
sk-SK: Elektronika > Elektronické príslušenstvo > Počítačové komponenty > Vstupné zariadenia > Čítačky čiarových kódov: Ručné čiarové skenery; Prezentačné čiarové skenery; Nositeľné čiarové skenery
fr: Appareil électronique > Accessoires électroniques > Composants d’ordinateur > Périphériques de saisie > Lecteurs de codes-barres: Lecteurs de codes-barres portatifs; Lecteurs de codes-barres de présentation; Lecteurs de codes-barres portables
fi: Elektroniikka > Sähkötarvikkeet > Tietokonekomponentit > Syöttölaitteet > Viivakoodinlukijat: Kädessä pidettävät viivakoodilukijat; Esittelyviivakoodilukijat; Puettavat viivakoodilukijat
ko: 전자기기 > 전자기기 부대용품 > 컴퓨터 구성품 > 입력 장치 > 바코드 스캐너: 핸드헬드 바코드 스캐너; 프레젠테이션 바코드 스캐너; 웨어러블 바코드 스캐너
en: Electronics > Electronics Accessories > Computer Components > Input Devices > Barcode Scanners: Handheld Barcode Scanners; Presentation Barcode Scanners; Wearable Barcode Scanners
hu: Elektronika > Elektronikai kiegészítők > Számítógép-komponensek > Beviteli eszközök > Vonalkód-leolvasók: Kézi vonalkódolvasók; Prezentációs vonalkódolvasók; Viselhető vonalkódolvasók